【裁判字號】    97,附民,175
【裁判日期】    970409
【裁判案由】    請求損害賠償
【裁判全文】
臺灣臺中地方法院刑事附帶民事訴訟判決
反訴原告  甲○○
反訴被告  乙○○
上列反訴原告因違反著作權法案件（八十三年度訴字第二二三七
號）經檢察官提起公訴後，反訴被告提起附帶民事訴訟請求損害
賠償，今反訴原告對反訴被告提起本件附帶民事訴訟，請求損害
賠償，本院判決如下：
    主  文
反訴原告之訴及假執行之聲請均駁回。
    事  實
壹、反訴原告方面：
一、聲明：
    (一)反訴被告應連帶給付新臺幣三億一千七百六十一萬元，暨
      反訴被告收受繕本翌日起至清償日止百分之五利息（扣除
      訴訟費用全捐司法革命會）。
    (二)反訴被告應於中時、自由、聯合、臺灣、臺時、經濟、工
      商各大報頭版二分之一版面刊登道歉啟事，暨判決主文及
      理由連續三日暨於臺視等十八家電視臺夜間19：00－21：
      00朗讀上述文件，以每分鐘五十字速度三次，以恢復反訴
      原告之信譽。
    (三)反訴原告願供擔保請准宣告假執行。
二、陳述：
    請容閱卷後再詳補理由，另聲明偵審刑事歷審主張證據方法
    請准援引。
貳、反訴被告方面：
    反訴被告未為任何聲明或陳述，亦未提出任何書狀。
    理  由
一、按因犯罪而受損害之人，於刑事訴訟程序得附帶提起民事訴
    訟，對於被告及依民法負賠償責任之人，請求回復其損害；
    次按「民事訴訟法關於左列事項之規定，於附帶民事訴訟準
    用之：一當事人能力及訴訟能力。二共同訴訟。三訴訟參加
    。四訴訟代理人及輔佐人。五訴訟程序之停止。六當事人本
    人之到場。七和解。八本於捨棄之判決。九訴及上訴或抗告
    之撤回。十假扣押、假處分及假執行」，刑事訴訟法第四百
    八十七條、第四百九十一條分別定有明文。依上開規定可知
    ，附帶民事訴訟必係對刑事訴訟之被告始得提起，且附帶民
    事訴訟並無準用民事訴訟法中關於反訴之規定。經查，本院
    八十三年度訴字第二二三七號違反著作權法案件之被告係甲
    ○○等人，並非乙○○，且係公訴案件，並無得提起反訴之
    明文，自不得以乙○○為附帶民事訴訟之反訴被告而提起本
    件訴訟，是反訴原告於反訴被告所提出之附帶民事訴訟中提
    起反訴，顯不合規定，應予駁回，其假執行之聲請亦失所附
    麗，應併予駁回。
二、另反訴原告於九十七年一月三十日提出之「刑事附民起訴提
    反訴兼請閱卷兼陳明蔡英美為輔佐人與請給1/31庭訊錄音光
    碟狀」、於九十七年三月十一日提出之「刑事聲請交付法庭
    錄音光碟狀兼請准代理人閱偵審全卷」、於九十七年三月二
    十日提出之「刑附民民事聲請閱卷狀」及「刑事附民反訴兼
    答辯請閱卷狀」，聲請准蔡英美為反訴原告之刑事附帶民事
    訴訟之代理人，及聲請由蔡英美閱偵審卷云云，因反訴原告
    提起本件反訴並不合法，其所為上開聲請，即無所據，無從
    准許，併此敘明。
三、依刑事訴訟法第五百零二條第一項，裁定如主文。
中    華    民    國    97    年    4     月    9     日
                    刑事第九庭  審判長法  官  周瑞芬
                                      法  官  楊萬益
                                      法  官  莊秋燕
以上正本證明與原本無異。
如不服本判決，應於送達後十日內，向本院提出上訴狀。
                                      書記官  何俞瑩
中    華    民    國    97    年    4     月    9     日


司法院資訊處製作；財團法人民間司法改革基金會備份。
